【裁判字號】    95,訴,5207
【裁判日期】    950619
【裁判案由】    給付租金等
【裁判全文】
臺灣臺北地方法院民事判決              95年度訴字第5207號
原      告  甲○○
訴訟代理人  林靜文律師
被      告  乙○○
上列當事人間給付租金等事件，本院於民國九十五年六月二日言
詞辯論終結，判決如下：
    主  文
被告應給付原告新台幣玖拾貳萬參仟元，及自民國九十五年五月
二十三日起至清償日止，按年息百分之五計算之利息。
訴訟費用由被告負擔。
本判決於原告以新台幣參拾伍萬元供擔保後，得假執行。
    事實及理由
一、原告主張其於民國89年1月間就其所有坐落台北市○○路160
    巷5之4號1樓（包括地下室及停車位）之房屋與被告訂立租
    賃契約，約定租期自89年1月20日起至90年1月19日止，每月
    租金為新台幣 (下同)40,000 元，於每月20日以前繳納，押
    金為2個月租金額為80,000元。但至租期屆滿為止，原告要
    被告搬遷，被告竟要求繼續承租，且不願與原告再訂書面契
    約，兩造自即日起成為不定期租約，租金仍是40,000元，但
    被告即常以經濟不景氣為由，拖欠原告租金，或僅給付部分
    租金，總計至95年4月底為止，數年來已累計積欠如附表所
    示之租金953,000元。按土地法第100條第3款規定：「承租
    人積欠租金額，除以擔保金抵償外，達二個月以上者出租人
    即原告得收回房屋」，查被告累計積欠原告上開計算式之金
    額，已達前揭法條得收回房屋之情形，原告屢催被告給付積
    欠房屋租金未果，復經台北北安郵局第2045號存證信函催告
    被告給付租金，否則終止租約，被告仍不給付，原告並在前
    揭存證信函終止兩造之租賃契約，原告爰再以本起訴狀繕本
    為終止之意思表示，後被告已自系爭房屋遷讓返還原告，但
    被告仍拒不清償積欠租金，爰依租賃契約請求返還積欠租金
    。並聲明：被告應給付原告923,000元，及自起訴狀繕本送
    達被告翌日起至清償日止，按年息百分之五計算之利息，並
    願供擔保請准宣告假執行。
二、被告則以其確實有積欠租金，惟其告知原告先還480,000元
    ，原告答應若於1個月內還款可以接受，後來被告終於籌到
    400,000元，惟尚未逾1個月之期限等語資為抗辯。並聲明：
    原告之訴駁回。
三、原告主張之事實，業據其提出公證租賃契約書影本1份、存
    證信函影本1份、計算式1份在卷可稽，並為被告所不爭執，
    被告雖辯稱：其與原告協議先償還480,000元，其已籌到
    400,000元云云，惟原告否認其與被告有前揭協議，被告迄
    未舉證以實其說，況若有該協議存在，被告亦未履行該協議
    條件，原告請求被告給付積欠之租金，自屬有據。
四、從而，原告據以提起本訴，請求被告給付923,000元，及自
    起訴狀繕本送達被告翌日起（即95年5月23日）至清償日止
    ，按年息百分之五計算之利息，即無不合，應予准許。
五、原告陳明願供擔保，聲請宣告假執行，核無不合，爰酌定相
    當擔保金額准許之。
六、結論：原告之訴為有理由，依民事訴訟法第78條、第390條
    第2項判決如主文。
中    華    民    國    95    年    6     月    19    日
                  民事第六庭    法  官  郭美杏
以上正本係照原本作成
如對本判決上訴，須於判決送達後20日內向本院提出上訴狀
中    華    民    國    95    年    6     月    20    日
                                書記官  潘惠梅


司法院資訊處製作；財團法人民間司法改革基金會備份。
